臺灣臺北地方法院刑事判決　　　　　　　96年度訴字第1269號
公　訴　人　臺灣臺北地方法院檢察署檢察官
被　　　告　甲○○
上列被告因違反毒品危害防制條例案件，經檢察官提起公訴（九
十六年度毒偵字第二一八八號），被告於準備程序進行中就被訴
事實為有罪之陳述，經合議庭裁定改行簡式審判程序，判決如下
：
    主  文
甲○○施用第一級毒品，累犯，處有期徒刑柒月，扣案之第一級
毒品海洛因壹包（毛重零點陸伍公克、淨重零點肆伍公克）沒收
銷燬之，注射針筒參支均沒收之；又施用第二級毒品，累犯，處
有期徒刑肆月，扣案之第二級毒品甲基安非他命壹包（毛重零點
陸參壹公克、淨重零點肆參壹公克、驗餘淨重零點肆貳玖陸公克
）沒收銷燬之，吸食器壹組沒收之。應執行有期徒刑拾月，扣案
之第一級毒品海洛因壹包（毛重零點陸伍公克、淨重零點肆伍公
克）及第二級毒品甲基安非他命壹包（毛重零點陸參壹公克、淨
重零點肆參壹公克、驗餘淨重零點肆貳玖陸公克）均沒收銷燬之
，注射針筒參支及吸食器壹組均沒收之。
    事  實
一、甲○○前因違反麻醉藥品管理條例案件，經臺灣士林地方法
    院於民國八十六年八月三十日以八十六年度易字第一八四七
    號判處有期徒刑八月，與前案撤銷假釋接續執行殘刑四年一
    月二又二十日，於九十年十一月二日縮短刑期假釋出監，於
    九十二年十月二十四日假釋期滿未撤銷以執行完畢論；另因
    施用毒品案件，經臺灣士林地方法院檢察署檢察官聲請臺灣
    士林地方法院以九十三年度毒聲字第三六四號裁定送觀察、
    勒戒後，因認有繼續施用毒品之傾向，經該署檢察官聲請臺
    灣士林地方法院以九十五年度毒聲字第二二號裁定送請強制
    戒治，於九十五年十一月三日停止戒治出所，嗣因強制戒治
    期滿未撤銷，而經該署檢察官於九十五年十二月二十五日以
    九十五年度戒毒偵字第六六號為不起訴處分確定；猶不知悔
    改，明知海洛因係毒品危害防制條例第二條第二項第一款所
    列之第一級毒品，甲基安非他命係毒品危害防制條例第二條
    第二項第二款所列之第二級毒品，均不得任意持有或施用，
    竟仍各基於施用第一級毒品海洛因（以下簡稱「海洛因」）
    之犯意，於九十六年七月十一日上午八、九時許，在臺北市
    文山區○○路○段七八號地下一樓住處，以將海洛因捲入香
    菸內吸食煙霧方式，施用海洛因；及基於施用第二級毒品甲
    基安非他命（以下簡稱「甲基安非他命」）之犯意，於九十
    六年七月九日晚間十一、十二時許，在上揭住處，以將甲基
    安非他命置入吸食器內燒烤吸食煙霧方式，施用甲基安非他
    命。嗣於九十六年七月十一日上午十二時許，在上揭住處為
    警搜索查獲，並扣得海洛因一包（毛重零點六五公克、淨重
    零點四五公克）、甲基安非他命一包（毛重零點六三一公克
    、淨重零點四三一公克、驗餘淨重零點四二九六公克）、其
    所有供施用海洛因之注射針筒三支，及其所有供施用甲基安
    非他命所用之吸食器一組等物，而查悉上情。
二、案經臺北市政府警察局內湖分局報請臺灣臺北地方法院檢察
    署檢察官偵查起訴。
    理  由
一、上揭犯罪事實，業據被告甲○○於本院審理中坦承不諱，而
    被告於前揭時地為警查獲時採得之尿液，經以ＥＩＡ酵素免
    疫分析法及以ＧＣ／ＭＳ氣相層析質譜儀鑑驗結果，確呈海
    洛因代謝物嗎啡及甲基安非他命陽性反應，此有濫用藥物尿
    液檢驗檢體監管紀錄表及臺灣尖端先進生技醫藥股份有限公
    司濫用藥物檢驗報告各一件存卷可稽（見偵查卷第六四、六
    八頁），並有搜索扣押筆錄、扣押物品目錄表、扣押物品收
    據各一件（見偵查卷第六至十頁）及扣押物品照片十張（見
    偵查卷第四一至四五頁）存卷可稽，且有其所有供施用海洛
    因之注射針筒三支，及其所有供施用甲基安非他命所用之吸
    食器一組等物扣案可佐。而扣案之毒品二包，經分別鑑定結
    果，確為海洛因一包（毛重零點六五公克、淨重零點四五公
    克）及甲基安非他命一包（毛重零點六三一公克、淨重零點
    四三一公克、驗餘淨重零點四二九六公克），此有臺北市政
    府警察局內湖分局查獲涉嫌毒品危害防治條例毒品初步檢驗
    報告書一件（見偵查卷第三一頁）及交通部民用航空局航空
    醫務中心九十六年八月十日航藥鑑字第０九六一一二一號毒
    品鑑定書一紙存卷可參，堪信被告於本院審理中出於任意性
    之自白應與事實相符。茲查，被告前因施用毒品案件，經臺
    灣士林地方法院檢察署檢察官聲請臺灣士林地方法院以九十
    三年度毒聲字第三六四號裁定送觀察、勒戒後，因認有繼續
    施用毒品之傾向，經該署檢察官聲請臺灣士林地方法院以九
    十五年度毒聲字第二二號裁定送強制戒治，於九十五年十一
    月三日停止戒治出所，嗣因強制戒治期滿未撤銷，而經該署
    檢察官於九十五年十二月二十五日以九十五年度戒毒偵字第
    六六號為不起訴處分確定，有上開不起訴處分書及臺灣高等
    法院被告前案紀錄表及刑案資料查註紀錄表各一件附卷可參
    。綜上所述，
    本件事證已臻明確，被告於前次強制戒治執行完畢釋放後，
    五年內再犯本案施用毒品之犯行洵堪認定，應予依法論科。
二、核被告甲○○所為，係犯毒品危害防制條例第十條第一項施
    用第一級毒品罪及同條例第十條第二項之施用第二級毒品罪
    。被告施用毒品前各持有毒品之行為，均為施用毒品之行為
    所吸收，不另論罪。又被告所犯上開二罪間，犯意個別，行
    為有異，應予分論併罰。茲查，被告前因違反麻醉藥品管理
    條例案件，經臺灣士林地方法院於八十六年八月三十日以八
    十六年度易字第一八四七號判處有期徒刑八月，與前案撤銷
    假釋接續執行殘刑四年一月二又二十日，於九十年十一月二
    日縮短刑期假釋出監，於九十二年十月二十四日假釋期滿未
    經撤銷以已執行完畢論，有臺灣高等法院被告全國前案紀錄
    表可按，其於有期徒刑執行完畢後五年內再犯本案有期徒刑
    以上之罪，為累犯，應依刑法第四十七條第一項規定各加重
    其刑。爰審酌被告素行不佳，明知施用毒品對於社會治安構
    成潛在威脅，前經觀察、勒戒及強制戒治處分後仍不思戒除
    毒癮，再犯本件施用毒品犯行，顯見其已無法拔除毒癮，而
    有予以隔離幫助其戒除之必要，惟斟酌其犯罪後坦承犯行，
    且施用毒品係屬自損身命之犯罪態樣等一切情狀，分別量處
    如主文所示之刑，並定其應執行之刑，以示懲戒。扣案之海
    洛因一包（毛重零點六五公克、淨重零點四五公克）、甲基
    安非他命一包（毛重零點六三一公克、淨重零點四三一公克
    、驗餘淨重零點四二九六公克），屬於查獲之毒品，爰依毒
    品危害防制條例第十八條第一項前段沒收銷燬之。另扣案之
    注射針筒三支及吸食器一組等物，均係被告所有，並分別供
    其施用海洛因及安非他命所用之物，業據被告供承在卷，爰
    併依刑法第三十八條第一項第二款沒收之。至扣案之電子磅
    秤一台，被告於本院審理中陳稱：「我是買毒品怕人家少給
    我，用來秤重的，不是用來施用毒品的」等語（見本院九十
    六年十月十一日審理筆錄），應非供其施用毒品所用之物，
    爰不併予宣告沒收。
據上論斷，依刑事訴訟法第二百七十三條之一第一項、第二百九
十九條第一項前段，毒品危害防制條例第十條第一項、第二項、
第十八條第一項前段，刑法第十一條前段、第四十七條第一項，
、第五十一條第五款、第三十八條第一項第二款，判決如主文。
本案經檢察官陳焜昇到庭執行職務。
中　　華　　民　　國　　96　　年　　10　月　　25  　　日
                  刑事第十三庭法  官 郭顏毓
上正本證明與原本無異。
如不服本判決，應於判決送達後10日內向本院提出上訴狀（應抄
附繕本）。
                              書記官 潘文賢
中　　華　　民　　國　　96　　年　　10　　月　　26　　日
附錄本案論罪科刑法條：
毒品危害防制條例第十條
施用第一級毒品者，處六月以上五年以下有期徒刑。
施用第二級毒品者，處三年以下有期徒刑。
